【裁判字號】    97,訴,621
【裁判日期】    970327
【裁判案由】    毒品危害防制條例
【裁判全文】
臺灣高雄地方法院刑事判決               97年度訴字第621號
公  訴  人  臺灣高雄地方法院檢察署檢察官
被      告  乙○○
上列被告因毒品危害防制條例案件，經檢察官提起公訴（97年度
毒偵字第343 號），經本院裁定改行簡式審判程序，判決如下：
    主  文
乙○○施用第一級毒品，累犯，處有期徒刑壹年。扣案海洛因貳
包（檢驗後淨重為零點零肆捌公克、零點零伍零公克），沒收銷
燬之。
    事  實
一、乙○○前因施用毒品案件，經本院88年度毒聲字第408 號裁
    定送觀察、勒戒後，認有繼續施用毒品傾向，經本院以88年
    度毒聲字第7489號裁定令入戒治處所施以強制戒治，於民國
    89年6 月11日執行完畢；復因施用第一級毒品、第二級毒品
    案件，經本院89年度易字第1019號分別判處有期徒刑1 年2
    月、1 年，應執行有期徒刑1 年10月確定，於91年4 月23日
    假釋出監，並於91年12月11日假釋期滿未經撤銷視為執行完
    畢。又於94年間因施用第一級毒品、第二級毒品案件，經本
    院94年度訴字第3501號判決，分別判處有期徒刑7 月、3 月
    ，應執行有期徒刑8 月確定，再因公共危險及竊盜案件，經
    臺灣高等法院高雄分院94年度交上訴字第37號判決，分別判
    處有期徒刑7 月、4 月，應執行有期徒刑8 月，兩案經本院
    95 年 度聲字第1430號裁定應執行有期徒刑1 年3 月，甫於
    96年2 月9 日縮刑期滿執行完畢。詎其猶不知悛悔，仍未戒
    除毒癮，復基於施用第一級毒品之犯意，於96年12月13日17
    時許，在高雄縣大社鄉○○路162 巷12號住處，施用第一級
    毒品海洛因1 次，嗣於同日18時35分許，在高雄縣大社鄉○
    ○路162 巷12號前為警查獲，並扣得海洛因2 包（檢驗前淨
    重為0.058 公克、0.060 公克，檢驗後淨重為0.048 公克、
    0.05 0公克），經警採其尿液送驗，呈海洛因代謝物之嗎啡
    陽性反應，而悉上情。
二、案經高雄縣政府警察局仁武分局報請臺灣高雄地方法院檢察
    署檢察官偵查起訴。
    理  由
一、本件被告乙○○所犯係死刑、無期徒刑、最輕本刑為3 年以
    上有期徒刑以外之罪，其於準備程序中就被訴事實為有罪之
    陳述，經法官告知簡式審判程序之旨，並聽取公訴人及被告
    之意見後，認為適宜由受命法官獨任進行簡式審判程序，依
    刑事訴訟法第273 條之1 第1 項規定，裁定由受命法官獨任
    進行審判程序。又本件之證據調查，依刑事訴訟法第273 條
    之2 規定，不受同法第159 條第1 項、第161 條之2 、第16
    1 條之3 、第163 條之1 及第164 條至第170 條規定之限制
    ，均合先敘明。
二、訊據被告對於在上揭時、地，以上述方法施用第一級毒品海
    洛因1 次之犯罪事實坦承不諱（本院卷第62頁）。被告對於
    在96年12月13日18時35分許為警查獲後，經其同意採尿送驗
    ，由被告親自排放尿液，並由被告親自封緘捺印之過程，亦
    不爭執（警卷第7 頁）。被告尿液送驗結果，經臺灣檢驗科
    技股份有限公司以GC/MS 氣相層析/ 質譜儀法確認檢驗結果
    ，呈海洛因代謝物之嗎啡陽性反應，有該公司96年12月26日
    報告編號KH2007C0000000號濫用藥物尿液檢驗報告、高雄縣
    政府警察局仁武分局大社所偵辦毒品案件尿液採驗檢驗對照
    表（代碼472） 各1 紙在卷為證（本院卷第34頁、警卷第13
    頁）；扣案白色粉末2 包（檢驗前淨重0.058 公克、0.060
    公克，檢驗後淨重0.048 公克、0.050 公克），經高雄市立
    凱旋醫院以氣相層析質譜儀（GC/MS） 法確認檢驗結果均呈
    海洛因陽性反應，有扣押物品目錄表、現場照片、高雄市立
    凱旋醫院96年12月31日高市凱醫驗字第5849號濫用藥物成品
    檢驗鑑定書各1 紙在卷為憑（警卷第11、28頁、偵查卷第8
    頁），足認被告自白與事實相符，犯行堪以認定，應予依法
    論科。
三、被告前因施用毒品案件，經本院88年度毒聲字第408 號裁定
    送觀察、勒戒後，認有繼續施用毒品傾向，經本院以88年度
    毒聲字第7489號裁定令入戒治處所施以強制戒治，於89年6
    月11日執行完畢；復因施用第一級毒品、第二級毒品案件，
    經本院89年度易字第1019號分別判處有期徒刑1 年2 月、1
    年，應執行有期徒刑1 年10月確定，於91年4 月23日假釋出
    監，並於91年12月11日假釋期滿未經撤銷視為執行完畢；又
    於94年間因施用第一級毒品、第二級毒品案件，經本院94年
    度訴字第3501號判決，分別判處有期徒刑7 月、3 月，應執
    行有期徒刑8 月確定，甫於96年2 月9 日因縮刑期滿執行完
    畢，有臺灣高等法院被告前案紀錄表在卷可稽。是被告於「
    初犯」經觀察勒戒、強制戒治執行完畢後，於5 年內再犯，
    經依法追訴處罰，復再犯本案，已屬3 犯以上，檢察官逕行
    起訴，即無不合。
四、查海洛因係屬毒品危害防制條例第2 條第2 項第1 款之第一
    級毒品，核被告所為，係犯毒品危害防制條例第10條第1 項
    施用第一級毒品罪。其施用前持有第一級毒品海洛因之低度
    行為，應為施用第一級毒品海洛因之高度行為所吸收，不另
    論罪。被告前因施用第一級毒品、第二級毒品案件，經本院
    94年度訴字第3501號判決，分別判處有期徒刑7 月、3 月，
    應執行有期徒刑8 月確定，再因公共危險及竊盜案件，經臺
    灣高等法院高雄分院94年度交上訴字第37號判決，分別判處
    有期徒刑7 月、4 月，應執行有期徒刑8 月，兩案經本院95
    年度聲字第1430號裁定應執行有期徒刑1 年3 月，甫於96年
    2 月9 日縮刑期滿執行完畢，有臺灣高等法院被告前案紀錄
    表在卷可稽，其受有期徒刑執行完畢，於5 年內故意再犯本
    件有期徒刑以上之罪，為累犯，應依刑法第47條第1 項規定
    ，加重其刑。爰審酌被告前因施用毒品執行有期徒刑完畢，
    猶未戒除施用毒品惡習，惟係戕害自身健康，且犯後坦承犯
    行，尚具悔意，及其犯罪之動機、目的、手段等一切情狀，
    量處如主文所示之刑。至扣案之第一級毒品海洛因2 包（檢
    驗前淨重0.058 公克、0.060 公克，檢驗後淨重0.048 公克
    、0.050 公克），經檢驗結果均呈海洛因陽性反應，已如前
    述，係屬第一級毒品，其包裝因包覆毒品，顯留有毒品之殘
    渣，與其上殘留之毒品，衡情已難以分析剝離，亦無析離實
    益，當應整體視為毒品，不問屬於被告與否，應依毒品危害
    防制條例第18條第1 項前段之規定宣告沒收銷燬之。至鑑驗
    耗用之毒品既已滅失，自無庸宣告沒收。
據上論斷，應依刑事訴訟法第273條之1第1項、第299條第1項前
段，毒品危害防制條例第10條第1 項、第18條第1 項前段，刑法
第11條、第47條第1 項，判決如主文。
本案經檢察官甲○○到庭執行職務。
中    華    民    國    97    年    3     月    27    日
                  刑事第八庭    法  官  曾鈴
以上正本證明與原本無異。
如不服本判決應於收受本判決後10日內向本院提出上訴書狀，並
應敘述具體理由，如未敘述上訴理由者，應於上訴期間屆滿後20
日內補提理由書狀於本院（均須按他造當事人之人數附繕本）「
切勿逕送上級法院」。
中    華    民    國    97    年    4     月     1    日
                                書記官  曾秀鳳
附錄本判決論罪之法條：
毒品危害防制條例第10條第1項


司法院資訊處製作；財團法人民間司法改革基金會備份。
